【裁判字號】    94,易,1151
【裁判日期】    950330
【裁判案由】    傷害
【裁判全文】
臺灣臺南地方法院刑事判決              94年度易字第1151號
公  訴  人  臺灣臺南地方法院檢察署檢察官
被      告  甲○○
上列被告因傷害案件，經檢察官提起公訴（94年度核退偵字第956號）
，本院判決如下：
    主  文
甲○○傷害人之身體，處有期徒刑陸月，如易科罰金，以百元
折算壹日。
    事  實
一、緣乙○○於民國九十四年二月十四日，在友人金榮輝位於臺
    南縣永康市○○街一０二巷七四號家中飲酒後欲返家時，金
    榮輝之子金聖富見乙○○已酒醉無法自行騎乘機車返家，遂
    以電話召喚金榮輝所駕駛之計程車前往搭載。嗣於同日晚間
    十時五分許，甲○○所駕駛之車號八五○－LS號計程車，在
    臺南縣永康市○○街一０二巷七六號前，搭載乙○○，乙○
    ○上車後甲○○問乙○○要去何處？乙○○答要去國華路，
    甲○○答永康沒有國華路，國華路在臺南市，這裏是國華街
    ，乙○○遂要甲○○開車自己來指路。惟甲○○認為乙○○
    已酒醉不醒人事，無法正確說出前往之目的地，即不願搭載
    乙○○，乃要求乙○○下車，惟乙○○仍坐於車上沒有反應
    ，甲○○乃下車開啟車門進入後座，強行將乙○○拖離座位
    ，並拖往對向車道，其間因乙○○有所反抗，甲○○竟基於
    傷害之犯意，毆打乙○○頭部等處，並繼續拖行乙○○，待
    將呂明拖行至對向車道道路中央時，用力將乙○○摔棄於對
    向車道道路中央，致使乙○○後腦著地。乙○○因甲○○之
    毆打及用力摔落之行為，而受有「頭皮血腫、顱內出血、前
    額區二側顱骨骨折」等傷害。
二、案經乙○○訴由臺南縣警察局永康分局報請臺灣臺南地方法
    院檢察署檢察官偵查起訴。
    理  由
一、訊據被告甲○○固不否認其於前開時、地，不願搭載乙○○
    之事實，惟矢口否認有傷害之犯行。辯稱：當時我問乙○○
    去那裏，他說國華路，我說國華路在臺南市，他就罵我三字
    經。因為當時我還沒有賺他錢，他又罵我，又講不出去那裏
    ，我說我不要載，他沒反應，我就下車開門，是乙○○自己
    下車的，他一下車就揮拳打我，但沒有打到後，他自己跌到
    受傷的。我沒有拖乙○○下車，我拖不動他，要拖到對面車
    道更不可能。是乙○○自己走到車道對面，自己跌到受傷的
    云云。
二、本件爭點：證人即告訴人乙○○所受之傷害係自己跌到所造
    成抑或被告毆打及拖行摔落地面所造成？
三、本院審酌：
甲、程序部分：被告以外之人於審判外之陳述，雖不符刑事訴訟
    法第一百五十九條之一至第一百五十九條之四之規定，而經
    當事人於審判程序同意作為證據，法院審酌該言詞陳述或書
    面陳述作成時之情況，認為適當者，亦得為證據。刑事訴訟
    法第一百五十九條之五，定有明文。經查：證人即告訴人乙
    ○○於警詢中之證言及於檢察官偵查中未經具結之證言，既
    經被告於審判程序中同意作為證據 (見本院卷第18頁)，本
    院審酌該證言作成時之情況，認為適當，自得採為本案之證
    據。
乙、實體部分：
  (一)人證部分：被告所為前揭犯行，業據證人即告訴人乙○○分
    別於警詢、檢察官偵查、本院審理中證述屬實，其證言前後
    一致，大致相符，並無矛盾，當可採信。
  (二)物證部分：
    (1)現場光碟片：依被告所提出現場光碟片內容可知，證人乙
      ○○係被被告自車內拖出，拖行至國華街對向車道後丟棄
      路面。現場有多人圍觀，車輛見乙○○仰臥路上紛紛繞道
      而行，此有檢察官勘驗筆錄一紙及翻拍影像多幀附卷可稽
      ( 見偵卷第29~31頁)；又該光碟經本院勘驗結果，亦與檢
      察官之勘驗結果相同，亦有筆錄一紙附卷可稽 (見本院卷
      第22頁 )。已足以證明證人並非自行下車，下車後並未因
      毆打被告不著而自行摔倒及證人係被被告拖行，而非自行
      走到車道對面摔倒云云。
    (2)就診證明：證人乙○○受有「頭皮血腫、顱內出血、前額
      區二側顱骨骨折」等傷害，有財團法人奇美醫院九十四年
      十一月十一日 (九四)奇醫字第五○八二號函及所附之病
      情摘要 (見本院卷第23、24頁)及被告提出之財團法人奇
      美醫院九十四年二月十五日出具之診斷證明書一紙 ( 見
      警卷第11頁)為證。
  (三)被告供述不實及本院推論部分：
    (1)被告於本院審理中先後辯稱：證人乙○○是下車後因毆
      打被告不著自行摔倒受傷的；乙○○是自行走到對向車
      道跌倒受傷的云云。則被害人究係在車門邊跌到抑或在對
      向車道跌倒而受傷，前後矛盾；又縱認被告係指證人係在
      車門邊跌倒一次，走向對面車道再跌倒一次云云，然其情
      節是否如此巧合，實令人匪疑所思，難令人採信。
    (2)被告拖行證人乙○○之過程車雖因數度車輛行駛經過，造
      成光害，而無法攝得被告毆打證人乙○○之犯行，然前揭
      光碟清楚攝得證人遭被告摔落地面時係後腦著地，而證人
      所受之傷害並在全然集中在後腦，有前揭證人之就診資料
      可證，輔以證人之指訴，足認被告於拖行證人途中，確有
      毆打證人之行為。
  (四)綜上所述，足認被告所辯無非事後卸責之詞，而不足採信，
    此外復有員警所拍攝之現場照片二張 (見警卷第24頁)可證
    ，本件事證已甚明確，被告犯行，堪以認定，應依予法論科
    。
二、核被告甲○○所為，係犯刑法第二百七十七條第一項之傷害
    罪。爰審酌被告雖無前科，素行非惡，其犯罪之動機、目的
    ，僅因不願搭載，逞一時之快，即毆打及任意棄置被害人於
    道路現場，道致醫院發出病危通知極為嚴重之傷害，幸經醫
    院救治始幸免於于難 (經救治後未對被害人造成重傷害)，
    此有醫院病危通知一紙附卷 (見偵卷第22頁)、其手段甚為
    粗魯，造成告訴人身心受創，犯罪所生之危害非輕，且其犯
    後面對確切之證據，仍一再矯言掩飾，顯難認其已有悔悟之
    心，犯後態度明顯不佳及其智識程度、生活狀況等一切情狀
    ，量處如主文所示之刑，並諭知如易科罰金之折算標準，以
    示懲戒。
據上論結，依刑事訴訟法第二百九十九條第一項前段，刑法第二
百七十七條第一項、第四十一條第一項前段，罰金罰鍰提高標準
條例第一條前段、第二條，判決如主文。
本案經檢察官 丙○○ 到庭執行職務。
中    華    民    國     95    年    3    月    30    日
                 刑事第十庭
                        審判長法  官  吳勇輝
                              法  官  柯顯卿
                              法  官  蔡直青
以上正本證明與原本無異。
如不服本判決，應於判決送達後10日內，向本院提出上訴狀。
                              書記官  沈建杉
中    華    民    國    95    年    3     月    30    日
附錄法條：
刑  法
第277條第1項
傷害人之身體或健康者，處 3 年以下有期徒刑、拘役或 1 千元
以下罰金。


司法院資訊處製作；財團法人民間司法改革基金會備份。
